臺灣臺南地方法院刑事判決
　　公　訴　人　臺灣臺南地方法院檢察署檢察官
　　被　　　告　丙○○
右列被告因公共危險案件，經檢察官聲請簡易判決處刑（聲請簡易判決處刑案號：九
十三年度偵字第三三二八號），本院認不宜以簡易判決處刑，改依通常程序審理並判
決如左：
    主  文
丙○○無罪。
    理  由
一、公訴意旨略以：被告丙○○明知酒後開車易生危險，竟於民國九十二年十月二十
    八日二十三時許，在台南市○○路「喜相逢舞廳」內與友人飲用啤酒，已達不能
    安全駕駛動力交通工具之程度，仍駕駛車牌號碼八Ｈ─０八二八號自小客車，沿
    台南市○○路由東往西方向行駛。嗣於九十二年十月二十九日凌晨二時三十分許
    ，途經上開路段與海安路交會處時，因酒後駕車失控，撞及沿台南市○○路由北
    往南方向之乙○○所駕駛車牌號碼三八六九─ＧＫ號自小客車。因認被告涉有刑
    法第一百八十五條之三之公共危險罪嫌云云。
二、按犯罪事實應依證據認定之，無證據不得認定犯罪事實；又不能證明被告犯罪者
    ，即應諭知無罪之判決，刑事訴訟法第一百五十四條第二項、第三百零一條第一
    項分別定有明文。其次，認定不利於被告之事實，須依積極證據，苟積極證據不
    足為不利於被告之認定時，即應為有利於被告之認定，更不必有何有利之證據；
    認定犯罪事實所憑之證據，雖不以直接證據為限，間接證據亦包括在內，然而無
    論直接證據或間接證據，其為訴訟上之證明，須於通常一般之人均不致有所懷疑
    ，而得確信其為真實之程度者，始得據為有罪之認定，倘其證明尚未達到此一程
    度，而有合理之懷疑存在而無從使事實審法院得有罪之確信時，即應由法院為諭
    知被告無罪之判決（最高法院三十年上字第八一六號及七十六年台上字第四九八
    六號判例意旨參照）。
三、公訴人認被告丙○○涉有上開刑法第一百八十五條之三之公共危險罪嫌，係以被
    告於警詢及偵查中自白酒後駕車肇事之事實。核與證人乙○○於警詢中之證述相
    符。並有酒精濃度測試紀錄、台南市警察局舉發違反道路交通管理事件通知單、
    道路交通事故現場圖及調查報告表(一)、(二)、現場車損照片、刑法第一百八十五條
    之三案件測試觀察紀錄表、台灣省台南區車輛行車事故鑑定委員會九十三年二月
    二十日函附之南鑑字第九二二００三號鑑定意見書為其論據。訊據被告堅決否認
    有何公共危險犯行，辯稱：法律規定吐氣所含酒精成份必須到達每公升０．二五
    毫克，始不得駕駛車輛，依規定，其當時並無不能駕駛車輛之情形，且其喝酒開
    車，交通警察並沒有開罰單，復依據台灣省台南區車輛行車事故鑑定委員會九十
    三年四月二十六日函覆之內容，其酒後未達「不能安全駕駛」之情事，亦非肇事
    原因等語。
四、經查：
    (一)刑法第一百八十五條之三規定，行為人須於服用毒品、麻醉藥品、酒類或其他
      相類之物後，達「不能安全駕駛」動力交通工具之程度而駕駛者，始該當該罪
      ，是行為人縱有服用毒品、麻醉藥品、酒類或其他相類之物之情形，惟倘「尚
      未達」不能安全駕駛之程度，即與該罪之構成要件有間，自難以該罪相繩。次
      按駕車肇事因素頗多，各有疏失原因不同，縱有酒後駕車肇事情事，亦不能僅
      以酒後駕車之人，因發生事故，不問個別具體情況，即率皆認其有「不能安全
      駕駛」情形，而認犯有刑法第一百八十五條之三之公共危險罪，合先敘明。
    (二)被告丙○○於警詢及偵查中供認酒後駕車肇事之事實。核與證人乙○○於警詢
      中之證述相符。並有台南市警察局舉發違反道路交通管理事件通知單、道路交
      通事故現場圖及調查報告表(一)、(二)、現場車損照片可參，被告駕車肇事此部分
      事實固可認定。然被告警詢筆錄，並無服用酒類，己達「不能安全駕駛」動力
      交通工具程度之供述；偵訊時檢察官問：「認罪酒後駕車否」。答稱：「我認
      罪」之語。亦僅承認有酒後駕車之事實，無酒後達「不能安全駕駛」之供述；
      而台南市警察局舉發違反道路交通管理事件通知單，就本件被告駕車肇事違規
      事項，亦記載「支線道未讓幹道先行」；又卷附道路交通事故現場圖及調查報
      告表(一)、(二)、現場車損照片，僅得證明被告有駕車肇事之事實。是公訴人所舉
      被告前之供述、證人乙○○之證詞及台南市警察局舉發違反道路交通管理事件
      通知單、道路交通事故現場圖及調查報告表、現場車損照片等書證資料，僅足
      資為被告酒後駕車肇事之認定，惟被告是否酒後達「不能安全駕駛」之情形，
      尚非無疑。
    (三)被告丙○○酒後駕車肇事後，經警對其吐氣所含酒精成份測試為０．一二ＭＧ
      ／Ｌ，有台南市交通隊車禍處理小組九十二年十月二十九日二時五十九分製作
      之刑法第一百八十五條之三測試觀察紀錄表可稽。則被告駕車肇事時酒測吐氣
      所含酒精成份為０．一二ＭＧ／Ｌ可以認定。依道路交通安全規則第一百十四
      條第二款規定：汽車駕駛人飲用酒類後，其吐氣所含酒精成份超過每公升零點
      二五毫克以上者，不得駕車。復依道路交通管理處罰條例第三十五條規定：汽
      車駕駛人，駕駛汽車經測試檢定酒精濃度超過規定標準者，處新台幣一萬五千
      元以上六萬元以下罰鍰，並當場移置保管其車輛及吊扣其駕駛執照一年；因而
      肇事致人受傷者，並吊扣其駕駛執照二年；致人重傷或死亡者，吊銷其駕駛執
      照，並不得再考領。前開二則行政罰，從立法目的及體系解釋上觀之，汽車駕
      駛人飲用酒類後，其吐氣所含酒精成份未超過每公升零點二五毫克，係屬行政
      罰上不罰之行為，自更無刑法用以處罰道德最低標準規範之可責性可言。況本
      件肇事之經過，係被告駕駛自小客車，行經設有閃光紅燈號誌肇事岔路口，支
      線道車未讓幹道車先行，及證人乙○○駕駛自小客車，行經設有閃光黃燈號誌
      岔路口，未減速慢行，未注意車前狀況，致二車發生撞擊，業據被告丙○○供
      述及證人乙○○證述在卷，此有台灣省台南區車輛行車事故鑑定委員會九十三
      年二月二十日函附南鑑字九二二００三號鑑定意見書可參。該鑑定意見書之鑑
      定之責任歸屬意見欄固有「丙○○酒後駕駛小客車」字義，致生被告駕車肇事
      是否與酒後駕車有關之疑異，本院函查該鑑定機關，經覆以：被告酒精測定值
      為每公升０．一二毫克，應屬飲酒後駕駛小客車之行為，但尚未違反道路交通
      安全規則第一百十四條第二款汽車駕駛人飲用酒類或其他類似物後其吐氣所含
      酒精濃度超過每公升０‧二五毫克或血液中酒精濃度超過百分之０‧０五以上
      者之規定，尚無涉酒醉駕車之行為，經該鑑定委員會於九十三年四月二十六日
      函明在卷。是可認本件車禍之發生，與被告酒後駕車無涉，自無被告服用酒類
      或其他相類之物後，達「不能安全駕駛」動力交通工具之程度而駕駛情事。而
      台南市交通隊九十二年十月二十九日製作之刑法第一百八十五條之三案件測試
      觀察紀錄表率以被告駕駛過程，因飲酒後駕車肇事原因，遽認顯無法正常駕駛
      之論據，亦無可採，自不得採為不利被告之證明。
    (四)綜上所述，被告駕車肇事時，所測得之呼氣中酒精濃度為每公升零點一二毫克
      ，尚未達每公升零點二五毫克不得駕駛汽車之規定。被告雖與證人乙○○駕駛
      車輛發生碰撞，被告肇事原因係行經設有閃光紅燈號誌岔路口，支線道車未讓
      幹線道車先行，為肇事主因，亦與被告飲酒無涉。應認本件車禍非被告服用酒
      類或其他相類之物後，達「不能安全駕駛」動力交通工具之程度而駕駛所造成
      。自與刑法第一百八十五條之三公共危險之犯罪構成要件有間。
五、據上所陳，本件依調查所得證據尚不足以證明被告確有公訴人所指之公共危險犯
    行，此外復查無其他積極證據足資佐證，揆諸前開說明，犯罪尚屬不能證明，應
    為無罪之諭知。
據上論斷，應依刑事訴訟法第四百五十二條、第三百零一條第一項、判決如主文。
本案經檢察官甲○○到庭執行職務
中      華      民      國      九十三      年    七    月        八    日
                                  臺灣臺南地方法院刑事第四庭
                                      審判長  法  官  蘇  清  水
                                              法  官  謝  瑞  龍
                                              法  官  林  欣  玲
右正本證明與原本無異。
如不服本判決，應於判決送達後十日內，向本院提出上訴狀。
                                              書記官  汪  姿  秀
中      華      民      國      九十三      年    七    月        八    日
